臺灣南投地方法院刑事判決
110年度審原易字第22號
公  訴  人  臺灣南投地方檢察署檢察官 
被      告  松世凱




指定辯護人  本院公設辯護人許定國 
上列被告因竊盜案件，經檢察官提起公訴（110年度偵字第5210
號），因被告於準備程序中就被訴事實為有罪之陳述，經告以簡
式審判程序之旨，並聽取當事人意見後，本院合議庭裁定由受命
法官獨任進行簡式審判程序，判決如下：
    主    文
松世凱共同犯侵入有人居住之建築物竊盜罪，累犯，處有期徒刑
捌月。
未扣案之犯罪所得新臺幣陸佰元沒收，於全部或一部不能沒收或
不宜執行沒收時，追徵其價額。
未扣案之犯罪所得黃金藝品壹座、翡翠串珠壹只及沉木串珠壹只
均共同沒收之，於全部或一部不能沒收或不宜執行沒收時，共同
追徵其價額。
    犯罪事實
一、松世凱與詹博仰（所涉竊盜犯行，業經臺灣桃園地方法院以
    110年度審易字第1561號判決在案）前為址設桃園市○○區○○
    路0000號之湶辰園藝公司（負責人為陳明煌）之員工，渠等
    於離職後，竟共同意圖為自己不法之所有，基於竊盜之犯意
    聯絡，於民國109年8月23日凌晨1時12分許，共同侵入有人
    居住之上開公司內，並由松世凱進入陳明煌所有而停放在上
    址內且未上鎖之車牌號碼000-0000號自用小客車內，徒手竊
    得新臺幣（下同）600元得手後，雙雙再至陳明煌辦公室內
    搜尋財物，並由詹博仰徒手竊得陳明煌所有之黃金藝品1座
    、翡翠串珠及沈木串珠各1只。
二、案經陳明煌訴由桃園市政府警察局蘆竹分局報告臺灣桃園地
    方檢察署陳請臺灣高等檢察署檢察長核轉臺灣南投地方檢察
    署偵查起訴。
    理     由
一、本件被告松世凱所犯係死刑、無期徒刑或最輕本刑為3年以
    上有期徒刑或高等法院管轄第一審案件以外之罪，其於準備
    程序期日就被訴事實為有罪之陳述，經本院告知簡式審判程
    序之旨，並聽取公訴人、被告及辯護人之意見後，經依刑事
    訴訟法第273條之1第1項規定，裁定進行簡式審判程序，是
    依刑事訴訟法第273條之2規定，本件之證據調查，不受同法
    第159條第1項、第161條之2、第161條之3、第163條之1及第
    164條至第170條規定之限制，合先敘明。
二、認定犯罪事實所憑之證據及理由：
　　上開犯罪事實，業據被告於偵查中及本院審理時坦承不諱，
    並經證人即告訴人陳明煌於警詢時及偵查中證述在卷，復有
    現場照片、監視器錄影畫面擷圖、臺灣桃園地方檢察署檢察
    事務官勘驗筆錄（見臺灣桃園地方檢察署110年度偵字第364
    號偵查卷宗第31至37頁、第129至157頁）等件附卷可稽，足
    認被告任意性自白與事實相符，其上開犯行堪以認定。
三、論罪科刑：
  ㈠核被告所為，係犯刑法第321條第1項第1款之侵入有人居住之
    建築物竊盜罪。又被告與詹博仰就本案犯行，具有犯意聯絡
    及行為分擔，應論以共同正犯。
　㈡被告前因強盜案件，經本院以103年度少訴字第1號判決判處
    有期徒刑3年6月確定，於108年6月26日縮短刑期執行完畢出
    監等情，有臺灣高等法院被告前案紀錄表在卷可按。其受徒
    刑執行完畢後，5年以內故意再犯本件有期徒刑以上之罪，
    為累犯。復參其所犯前開案件與本案均屬故意犯罪，可認其
    對前次刑罰反應力薄弱，倘加重最低法定刑，核無司法院釋
    字第775號解釋所示之罪刑不相當情形，爰依刑法第47條第1
    項之規定加重其刑。
  ㈢爰以行為人之責任為基礎，審酌被告前已有多次竊盜前科之
    素行狀況，此有臺灣高等法院被告前案紀錄表附卷可佐，其
    不思循正途以獲取財物，竟與詹博仰共同任意竊取告訴人所
    有之財物，顯然欠缺尊重他人財產權之觀念，所為應予非難
    ；兼衡其犯後尚知坦承犯行，然迄今仍未與告訴人達成和解
    或調解並賠償損害之犯後態度；暨考量被告於本院審理時自
    陳為高中畢業之智識程度，未婚，入監前自己住，入監前沒
    有工作之生活狀況等一切情狀，量處如主文所示之刑。
四、沒收部分：
　㈠按犯罪所得，屬於犯罪行為人者，沒收之；前二項之沒收，
    於全部或一部不能沒收或不宜執行沒收時，追徵其價額；犯
    罪所得已實際合法發還被害人者，不予宣告沒收或追徵，刑
    法第38條之1第1項前段、第3項、第5項分別定有明文。經查
    ，被告本案行竊所得之現金600元，為其本案犯罪所得，且
    均未扣案，亦未實際合法發還告訴人，爰依刑法第38條之1
    第1項前段、第3項之規定宣告沒收，並於全部或一部不能沒
    收或不宜執行沒收時，追徵其價額。
　㈡次按共同正犯犯罪所得之沒收或追徵，應就各人所分得之數
    為之，倘若共同正犯內部間，對於不法利得分配明確時，應
    依各人實際分配所得宣告沒收；如各成員對於不法利得享有
    共同處分權限，且難以區別各人分得之數，則應負共同沒收
    之責（最高法院107年度台上字第1572、4022號判決意旨參
    照）。經查，被告與詹博仰共同竊得之黃金藝品1座、翡翠
    串珠及沈木串珠各1只，均為其等之犯罪所得，而被告雖於
    偵查及審理中供稱：黃金藝品1座、翡翠串珠及沈木串珠各1
    只都是詹博仰拿走，詹博仰拿到哪邊我不知道等語（見臺灣
    南投地方檢察署110年度偵字第5210號偵查卷宗第7頁、本院
    卷第70頁），惟因被告此部分供述情節，未提出任何證據以
    實其說，且卷內亦無任何證據足以佐證被告上開所述為真，
    則本院自難僅憑被告前開供述內容認定被告與詹博仰本件實
    際各分得之價額為何，是就此部分犯罪所得，應認被告與詹
    博仰享有共同處分權限，自應負共同沒收之責，且因尚未扣
    案，亦未實際合法發還告訴人，爰依刑法第38條之1第1項前
    段、第3項之規定宣告沒收，並於全部或一部不能沒收或不
    宜執行沒收時，追徵其價額。
據上論斷，依刑事訴訟法第273條之1第1項、第299條第1項前段
，判決如主文。
本案經檢察官張鈞翔提起公訴，檢察官吳宣憲到庭執行職務。
中　　華　　民　　國　　111 　年　　3 　　月　　29　　日
                  刑事第四庭  法  官    林昱志
以上正本與原本無異。
如不服本判決應於收受送達後20日內向本院提出上訴書狀，並應
敘述具體理由；其未敘述上訴理由者，應於上訴期間屆滿後20日
內向本院補提理由書（均須按他造當事人之人數附繕本）「切勿
逕送上級法院」。
告訴人或被害人如對於本判決不服者，應具備理由請求檢察官上
訴，其上訴期間之計算係以檢察官收受判決正本之日期為準。
                              書記官    陳淑怡
中　　華　　民　　國　　111 　年　　3 　　月　　29　　日

附錄本案論罪科刑法條:
中華民國刑法第321條
犯前條第1項、第2項之罪而有下列情形之一者，處6月以上5年以
下有期徒刑，得併科50萬元以下罰金：
一、侵入住宅或有人居住之建築物、船艦或隱匿其內而犯之。
二、毀越門窗、牆垣或其他安全設備而犯之。
三、攜帶兇器而犯之。
四、結夥三人以上而犯之。
五、乘火災、水災或其他災害之際而犯之。
六、在車站、港埠、航空站或其他供水、陸、空公眾運輸之舟、
    車、航空機內而犯之。
前項之未遂犯罰之。